【裁判字號】    96,訴,461
【裁判日期】    970122
【裁判案由】    違反毒品危害防制條例
【裁判全文】
臺灣臺南地方法院刑事判決               96年度訴字第461號
公  訴  人  臺灣臺南地方法院檢察署檢察官
被      告  甲○○
                    另案
上列被告因違反毒品危害防制條例案件，經檢察官提起公訴（96
年度毒偵字第448號），被告於本院準備程序進行中，就被訴事
實為有罪之陳述，經本院合議庭裁定由受命法官獨任進行簡式審
判程序，判決如下：
    主  文
甲○○施用第一級毒品，累犯，處有期徒刑拾月，減為有期徒刑
伍月；扣案第一級毒品拾參包（合計淨重壹點貳貳公克）沒收銷
燬之；又施用第二級毒品，累犯，處有期徒刑捌月，減為有期徒
刑肆月；扣案第二級毒品命柒包（含袋重貳點零貳公克）沒收銷
燬之；應執行有期徒刑捌月，扣案第一級毒品拾參包（合計淨重
壹點貳貳公克）、第二級毒品命柒包（含袋重貳點零貳公克）均
沒收銷燬之。
    事實及理由
壹、程序事項
  一、查被告甲○○所犯係死刑、無期徒刑、最輕本刑為3年以
      上有期徒刑以外之罪，其於準備程序中就被訴事實為有罪
      之陳述，經法官告知簡式審判程序之旨，並聽取公訴人及
      被告之意見後，業經本院合議庭依上開修正公布施行之刑
      事訴訟法規定裁定由受命法官獨任進行簡式審判程序，合
      先敘明。
  二、次按適用簡式審判程序之有罪判決書之製作，準用第454
      條之規定，刑事訴訟法第310條之2定有明文。本件經合議
      庭裁定由受命法官獨任進行簡式審判程序，爰依照前開法
      律規定，準用刑事訴訟法第454條為判決書之製作，先予
      敘明。
貳、實體事項
  一、本件犯罪事實、證據及應適用之法條除引用檢察官起訴書
      之記載（如附件）外，就證據部分補充如下：
  （一）被告於本院準備程序訊問及審理之自白（見本院97年1
        月8日準備程序筆錄及同日審判筆錄參照），並有法務
        部調查局於96年3月7日以調科壹字第09623019330號函
        出具之鑑定書1份在卷可稽。
  （二）被告前於89年間因施用毒品違反毒品危害防制條例案件
        ，經本院以89年度毒聲字第3515號裁定令入勒戒處所觀
        察勒戒後因認有繼續施用毒品傾向，由本院以90年毒聲
        字第43號裁定令入戒治處所施以強制戒治，戒治滿3月
        後，其成效評定為合格，因認無繼續戒治之必要，經本
        院以90年毒聲字第1434號裁定停止戒治，所餘戒治期間
        付保護管束，於91年2月20日保護管束期滿，停止戒治
        未經撤銷，經臺灣臺南地方法院檢察署檢察官於91年3
        月12日以91年度戒毒偵字第118號為不起訴處分。復於
        93年間又因施用毒品違反毒品危害防制條例，經同上開
        檢察署提起公訴，經本院於94年7月18日以94年訴緝字
        第27號判處有期徒刑1年確定，於95年4月10日縮短刑期
        執行完畢出監等情，有臺灣高等法院被告前案紀錄表1
        份在卷可憑，則被告於前開觀察勒戒、強制戒治及徒刑
        執行完畢釋放後，5年內再犯本案毒品危害防制條例第1
        0條之罪，本案事證明確，被告犯行洵堪認定。
  二、查海洛因、安非他命依其成癮性、濫用性及對社會危害性
      之程度，已為毒品危害防制條例第2條第2項第1款及第2款
      分別列為第一級毒品及第二級毒品。核被告甲○○所為，
      係犯毒品危害防制條例第10條第1項施用第一級毒品罪及
      同條例第2項之施用第二級毒品罪。其施用時非法持有第
      一級毒品海洛因與第二級毒品安非他命之低度行為，均為
      其施用之高度行為所吸收，均不另論罪。被告所犯前開2
      罪，犯意各別，行為互異，罪質互殊，應分論併罰。再被
      告有起訴書犯罪事實欄所載前科執行情形，此有臺灣高等
      法院被告前案紀錄表在卷可佐，其於前案有期徒刑執行完
      畢後，5年內故意再犯有期徒刑以上之本罪，為累犯，應
      依法加重其刑。爰審酌被告前因施用毒品經送觀察、勒戒
      、強制戒治之治療程序，甚至經判處徒刑入監執行完畢後
      ，猶未認清毒品戕害身心之惡，不思戒絕革除惡習，仍為
      本案犯行，顯然其意志力甚為薄弱，迄未能戒除毒癮，惟
      兼衡被告施用毒品犯行，在性質上乃屬對自我身心健康之
      自戕行為，及犯後坦承犯行之態度等一切情狀，量處如主
      文所示之刑，並均依中華民國96年罪犯減刑條例之規定予
      以減刑，定其應執行刑。
  三、扣案第一級毒品海洛因13包（合計淨重1.22公克）及第二
      級毒品安非他命7包（含袋重2.02公克），經送驗分別確
      為第一級毒品海洛因及第二級毒品安非他命，有法務部調
      查局鑑定書及臺南縣警察局歸仁分局查獲涉嫌毒品危害防
      制條例毒品初步檢驗報告單各1份在卷可憑，故不問是否
      屬於犯人所有，均應依毒品危害防制條例第18條第1項前
      段之規定，沒收銷燬之。
據上論斷，應依刑事訴訟法第310條之2、第454條、第273條之1
第1項、第299條第1項前段，毒品危害防制條例第10條第1項、第
2項、第18條第1項前段，刑法第11條前段、第51條第5款、第47
條第1項，中華民國96年罪犯減刑條例第2條第1項第3款、第7條
、第10條第1項，判決如主文。
本案經檢察官乙○○到庭執行職務。
中    華    民    國    97    年    1     月    22    日
                  刑事第十二庭  法  官  程克琳
以上正本證明與原本無異。
如不服本判決應於收受本判決後10日內向本院提出上訴書狀，並
應敘述具體理由。如未敘述上訴理由者，應於上訴期間屆滿後20
日內向本院補提理由書狀（均須按他造當事人之人數附繕本）「
切勿逕送上級法院」。
                                書記官  曾美滋
中    華    民    國    97    年    1     月    22    日
附錄所犯法條
毒品危害防制條例第10條：
施用第一級毒品者，處 6 月以上 5 年以下有期徒刑。
施用第二級毒品者，處 3 年以下有期徒刑。


司法院資訊處製作；財團法人民間司法改革基金會備份。
